【裁判字號】    98,訴,610
【裁判日期】    980804
【裁判案由】    毒品危害防制條例
【裁判全文】
臺灣基隆地方法院刑事判決               98年度訴字第610號
公  訴  人  臺灣基隆地方法院檢察署檢察官
被      告  甲○○
上列被告因毒品危害防制條例案件，經檢察官提起公訴（98年度
毒偵字第819 號），被告於準備程序進行中，就被訴事實為有罪
之陳述，經本院合議庭裁定由受命法官獨任進行簡式審判程序，
判決如下：
    主  文
甲○○施用第一級毒品，累犯，處有期徒刑柒月，扣案之第一級
毒品海洛因壹包（驗餘淨重零點柒柒公克）併同無法析離之包裝
袋壹只沒收銷燬之，扣案之注射針筒壹支、止血帶壹條及塑膠鏟
子壹支，均沒收；又施用第二級毒品，累犯，處有期徒刑參月；
應執行有期徒刑捌月，扣案之第一級毒品海洛因壹包（驗餘淨重
零點柒柒公克）併同無法析離之包裝袋壹只沒收銷燬之，扣案之
注射針筒壹支、止血帶壹條及塑膠鏟子壹支，均沒收。
    事  實
一、甲○○有下列前案紀錄（構成累犯），及施用毒品執行觀察
    、勒戒、強制戒治之紀錄：
  (一)曾因詐欺案件，經臺灣高等法院以92年度上易字第1184號判
    處有期徒刑2 年確定，甫於民國95年5 月6 日執行完畢。
  (二)前又因施用毒品案件，經觀察勒戒後，因認有繼續施用毒品
    之傾向，經送強制戒治於98年4 月20日執行完畢釋放出所，
    並由臺灣宜蘭地方法院檢察署於98年4 月21日，以98年度戒
    毒偵字第16號為不起訴處分確定。
二、詎其猶不知悔改，於上開強制戒治執行完畢釋放出所後5年
    內，基於施用第二級毒品之犯意，復於98年4 月22日中午12
    時許在台北縣板橋市某飯店房間，將第二級毒品甲基安非他
    命放入玻璃球吸食器（未扣案），再以打火機點燃燒烤吸食
    器底部產生煙霧吸食之方式，非法施用第二級毒品甲基安非
    他命1 次；又另行基於施用第一級毒品之犯意，於98年4 月
    23日上午11時許，在基隆市○○區○○路250 之6 號蔚藍海
    景旅店801 號房內，將第一級毒品海洛因置入注射針筒內，
    摻水混合注射手肘內側皮膚靜脈血管處之方式，非法施用第
    一級毒品海洛因1 次。嗣於同日中午12時40分許，在同上址
    處，為警查獲，並扣得第一級毒品海洛因1 包（淨重0.77公
    克）及其所有供施用毒品之器具注射針筒1 支、止血帶1 條
    及塑膠鏟子1 支等物，且經其同意採驗尿液呈毒品甲基安非
    他命、嗎啡陽性反應，始查知上情。
三、案經基隆市警察局第二分局報告臺灣基隆地方法院檢察署檢
    察官偵查起訴。
    理  由
一、本件被告所犯者非為死刑、無期徒刑、最輕本刑為3 年以上
    有期徒刑之罪或高等法院管轄第一審案件，其於準備程序進
    行中，先就被訴事實為有罪之陳述，經告知其簡式審判程序
    之旨，並聽取公訴人及被告之意見後，本院依刑事訴訟法第
    273 條之1 第1 項之規定，裁定由受命法官獨任進行簡式審
    判程序，且依同法第273 條之2 規定，簡式審判程序之證據
    調查，不受第159 條第1 項、第161 條之2 、第161 條之3
    、第163 條之1 及第164 條至第170 條規定之限制，合先敘
    明。
二、上開事實，業據被告於本院準備程序及審理時坦承在卷，而
    被告為警查獲所採集之尿液經送臺灣尖端先進生技醫藥股份
    有限公司以酵素免疫分析法初步檢驗鴉片類、安非他命類為
    陽性，並以氣相層析質譜分析法確認檢驗後，結果呈施用第
    一級毒品海洛因代謝後之嗎啡陽性反應及甲基安非他命陽性
    反應，有該公司濫用藥物檢驗報告、被告之尿液檢體委驗單
    各1 份附卷可稽，復參以酵素免疫分析或薄層定性分析等方
    式為初步篩檢者，檢驗結果固有相當程度偽陽性之可能，然
    以氣相層析質譜儀分析法之儀器為交叉確認者，檢驗結果出
    現偽陽性之機率則極低，因而具有公信力，核足為對被告為
    不利之認定。又扣案之第一級毒品海洛因1 小包（扣案之白
    粉1 小包，經警依菸毒檢驗包試劑初步檢驗結果，呈嗎啡、
    海洛因反應），再送法務部調查局鑑驗結果，確含第一級毒
    品海洛因成，合計淨重0.77公克，空包裝重0.35公克，有基
    隆市警察局第二分局查獲涉嫌毒品危害防制條例毒品初步鑑
    驗報告單、法務部調查局98年5 月12日調科壹字第09823014
    880 號鑑定通知書各1 份在卷可佐，足認被告自白與事實相
    符。又被告有如事實欄一、記載前次施用毒品觀察、勒戒及
    強制戒治之事實等情，亦有臺灣高等法院被告前案紀錄表存
    卷可參。其於初犯毒品危害防制條例第10條案件，經強制戒
    治至98年4 月20日戒治期滿釋放後，5 年內又再犯本件毒品
    危害防制條例第10條之罪，顯見其再犯率甚高，原實施觀察
    、勒戒或強制戒治，已無法收其實效，被告本次犯行應依同
    條例第23條第2 項規定追訴處罰。被告本次施用第一級毒品
    海洛因及第二級毒品甲基安非他命，罪證明確，其犯行洵堪
    認定，自應依法論科。
三、論罪科刑部分：
  (一)查海洛因、甲基安非他命係毒品危害防制條例第2 條第2項
    第1 款、第2 款所定之第一級與第二級毒品，核被告所為係
    犯毒品危害防制條例第10條第1 項之施用第一級毒品罪，及
    第10條第2 項之施用第二級毒品罪。被告持有第一級毒品海
    洛因及第二級毒品甲基安非他命之低度行為，應為施用第一
    級毒品及第二級毒品之高度行為所吸收，不另論罪。又被告
    所犯上開二罪名，其犯意各別，行為互殊，應分論併罰。
  (二)被告有事實欄一、(二)所載之前案紀錄暨科刑執行情形，有臺
    灣高等法院被告前案紀錄表在卷可稽，其於受有期徒刑之執
    行完畢後，5 年內故意再犯有期徒刑以上之本罪，為累犯，
    所犯上開2罪，均應依刑法第47條第1 項之規定加重其刑。
  (三)爰審酌被告犯罪之動機在於解除生理之癮、曾有施用毒品之
    前科仍不知戒除，惟犯罪後坦承犯行，且所犯之施用毒品犯
    行乃戕害自己身心健康，並未危及他人等一切情狀，分別量
    處如主文所示之刑，並依刑法第51條第5 款規定，合併定應
    執行之刑。
四、沒收部分：
  (一)扣案之第一級毒品海洛因1 包（淨重0.77公克）併同無法析
    離之包裝袋，包裝袋應與毒品整體視為查獲之毒品，依毒品
    危害防制條例第18條第1 項前段之規定，宣告沒收銷燬之（
    蓋無論以何種方式包裝袋與其內裝之毒品，包裝袋內均會有
    極微量毒品殘留，故上述包裝袋應整體視為查獲毒品，一併
    依前揭規定宣告沒收銷燬之，參見最高法院95年度臺上字第
    3739號、第73 54 號判決）。
  (二)另扣案之注射針筒1 支、止血帶1 條及塑膠鏟子1 支，係供
    被告施打注射施用第一級毒品海洛因所用之物，均為被告所
    有供其施用毒品之用，業據被告於偵訊及本院審理時供述明
    確，併依刑法第38條第1 項第2 款均宣告沒收之。
據上論斷，應依刑事訴訟法第273 條之1 第1 項、第299 條第1
項前段，毒品危害防制條例第10條第1 項、第2 項、第18條第1
項前段、第23條第2 項，刑法第11條、第47條第1 項、第51條第
5 款、第38條第1 項第2 款，判決如主文。
本案經檢察官乙○○到庭執行職務。
中    華    民    國    98    年    8     月    4     日
                  刑事第三庭法  官  黃永定
以上正本證明與原本無異。
如不服本判決應於收受送達後10日內向本院提出上訴書狀，並應
敘述具體理由；其未敘述上訴理由者，應於上訴期間屆滿後20日
內向本院補提理由書（均須按他造當事人之人數附繕本）「切勿
逕送上級法院」。
中    華    民    國    98    年    8     月    4     日
                            書記官  劉珍珍
附錄論罪法條：
毒品危害防制條例第10條
I施用第一級毒品者，處6月以上5年以下有期徒刑。
II施用第二級毒品者，處3年以下有期徒刑。


司法院資訊處製作；財團法人民間司法改革基金會備份。
